【裁判字號】    98,交聲,1062
【裁判日期】    980731
【裁判案由】    交管條例聲異
【裁判全文】
臺灣板橋地方法院交通事件裁定        98年度交聲字第1062號
原處分機關  交通部公路總局嘉義區監理所嘉義市監理站
異  議  人
即受處分人  甲○○
上列受處分人因違反道路交通管理處罰條例事件，對於交通部公
路總局嘉義區監理所嘉義市監理站中華民國98年2 月23日所為之
處分（原處分案號：嘉監義裁字第裁76-C00000000號），聲明異
議，經臺灣嘉義地方法院於98年4 月9 日以98年度交聲字第128
號裁定管轄錯誤而移送本院，本院裁定如下：
    主  文
異議駁回。
    理  由
一、按道路交通管理處罰條例所稱之汽車，包括機器腳踏車，道
    路交通管理處罰條例第3 條第8 款已有明定。次按汽車駕駛
    人，行經有燈光號誌管制之交岔路口闖紅燈者，處新臺幣（
    下同）一千八百元以上五千四百元以下罰鍰；又汽車駕駛人
    駕駛汽車違反道路交通管理處罰條例第53條規定者，除應依
    該條所規定之罰鍰處罰外，並予記違規點數三點，道路交通
    管理處罰條例第53條第1 項、第63條第1 項第3 款分別定有
    明文。
二、本件異議人即受處分人甲○○於民國97年11月4 日下午1 時
    20分許，騎乘車牌號碼QV3-766 號輕型機車，途經臺北縣五
    股鄉○○路與五工二路設置有燈光號誌管制交岔路口時，因
    闖紅燈（沿五權路直行），而為臺北縣政府警察局蘆洲分局
    五工派出所警員郭鎮文以受處分人騎乘機車有違反前揭道路
    交通管理處罰條例第53條第1 項規定之行為攔停製單舉發，
    受處分人當場拒絕簽收該舉發通知單，並由填單警員告知應
    到案時地後，於單上載明「拒簽、收」字樣，依違反道路交
    通管理事件統一裁罰基準及處理細則第11條第1 項第1 款規
    定視為已收受，嗣受處分人未依規定自動繳納罰鍰，亦未依
    規定到案聽候裁決，原處分機關乃依道路交通管理處罰條例
    第53條第1 項、第63條第1 項第3 款（裁決書漏引第3 款，
    應予補正）及違反道路交通管理事件統一裁罰基準表之規定
    ，於98年2 月23日裁處受處分人罰鍰四千五百元，並記違規
    點數三點。
三、訊據受處分人甲○○矢口否認有上揭違規行為，辯稱：伊於
    97年11月4 日騎乘機車行經臺北縣五股工業區時，大老遠即
    看見兩名員警，車速相當緩慢地往警察方向前進，竟遭警察
    攔下指稱闖紅燈，附載的友人也說伊沒闖紅燈，伊因不能接
    受而拒絕收受舉發單，該路段是一個圓環，大家都騎得很慢
    ，也都會注意交通安全，而且已看見警察了，實在無違規情
    事云云。然查，臺北縣五股鄉○○路與五工二路交岔路口設
    置有燈光號誌管制一節，受處分人並不否認。又受處分人騎
    乘機車於前揭時地違規闖紅燈而經警舉發等情，業據證人即
    目睹受處分人騎乘機車違規行駛之警員郭鎮文於本院98年5
    月26日調查時，以具結擔保其供述之真實性，並在負擔偽證
    罪之處罰心理下證稱：本件是當場舉發填載舉發單，時間、
    地點均正確，當時伊與另一位同仁執行機車巡邏勤務，到五
    工二路與五權路口時就暫停在五權路邊，伊和同仁看到受處
    分人沿五權路由西往東方向行駛，當時五權路行向的燈光號
    誌為紅燈，因看到受處分人違規，就將其攔下舉發，伊所在
    的位置可以看到燈號顯示，不會誤判，且當時受處分人確有
    附載一位友人；受處分人拒絕簽收後，伊有告知受處分人到
    案時間、地點，並在舉發單上註記等語，並提出現場照片六
    幀附卷佐憑。按證人郭鎮文乃為原處分機關所認定受處分人
    有前開騎乘機車違規行為之原證人，其並到庭在本院法官面
    前以言詞供述本件訴訟上之待證事實–即受處分人有前開違
    規事實，本院由其上述證述已得有受處分人確有上開違規行
    為之心證，且於本件卷存證據資料內並無任何積極證據足以
    證明證人郭鎮文上開證詞係屬虛偽，亦無足以令人顯信郭鎮
    文之證述為不可採之品性證據或前科證據存在，本院自不得
    僅以證人係本件製單舉發之員警而全盤抹煞其在訴訟上所具
    有之原證人資格，而受處分人復無舉出或聲請本院調查任何
    對其有利之證據，以使本院對證人所供述受處分人違規之行
    為產生任何合理之懷疑，更未見有何舉發程序不合法之情事
    。又受處分人雖強調其車速緩慢云云，然車速快慢與是否闖
    紅燈並無必然關係，顯無從以此而為有利被告之事實認定。
    從而受處分人雖以前開情詞為辯，尚難認為可採，本件事證
    明確，受處分人有上述違規行為洵堪認定。
四、綜上所述，受處分人確有騎乘機車在上開時地行經有燈光號
    誌管制之交岔路口闖紅燈之違規行為，是以原處分機關依前
    揭道路交通管理處罰條例第53條第1 項、第63條第1 項第3
    款、違反道路交通管理事件統一裁罰基準表之規定，裁處受
    處分人罰鍰四千五百元，並記違規點數三點，核無違誤，本
    件受處分人聲明異議為無理由，自應將其異議駁回。
據上論斷，應依道路交通案件處理辦法第19條，裁定如主文。
中    華    民    國    98    年    7     月    31    日
                    交通法庭    法  官  張江澤
以上正本證明與原本無異。
如不服本裁定，應於送達後5日內，向本院提出抗告狀。
                                書記官  梁宜庭
中    華    民    國    98    年    8     月    3     日


司法院資訊處製作；財團法人民間司法改革基金會備份。
